臺灣板橋地方法院刑事判決　　　　　　　　　　　　　九十一年度易字第三號
　　公　訴　人　臺灣板橋地方法院檢察署檢察官
　　被　　　告　乙○○
右列被告因竊盜案件，經檢察官提起公訴 (八十九年度偵字第一九六○三號)，本院
判決如左：
    主  文
乙○○竊盜，處拘役貳拾日，如易科罰金以參佰元折算壹日。
    事  實
一、乙○○與甲○○（另為不起訴處分）原係夫妻關係，於民國八十九年五月十七日
    ，協議離婚時，分配到登記林某名下之車號ＦＸＸ─九二七號重機車，茲因遲未
    辦理過戶，致林某未使用該機車，卻仍須繳納罰單，遂於同年九月中旬，擅自取
    下機車車牌，連同行車執照，至監理機關申報繳銷，詎紀女發現車牌不見後，竟
    意圖為自己不法之所有，於民國八十九年九月二十五日上午十時許，在臺北縣三
    重市○○街四六巷口，竊取丙○○所有停放該處之車號ＭＬＣ─二七五號重機車
    之車牌，得手後，旋改掛在其使用之上開機車上，嗣於八十九年十月十五日凌晨
    二時許，紀女騎乘上開機車，行經臺北市○○○路與武昌街口時，為警當場查獲
    ，而偵知上情。
二、案經臺北市政府警察局萬華分局報請臺灣板橋地方法院檢察署檢察官偵查起訴。
    理  由
一、訊據被告乙○○固坦承有使用系爭機車並遭查獲之事實，惟矢口否認上開竊盜犯
    行，辯稱：伊不知機車車牌何時被換，伊無竊取他人車牌改掛云云。經查
（一）本件失竊之ＭＬＣ─二七五號機車車牌於九十年九月二十五日上午十時許在臺
      北縣三重市○○街四十六巷口失竊等情，業據被害人丙○○於警訊及偵查中證
      述明確，復有臺北縣警察局萬華分局贓物認領保管車牌遺失通報單、車輛竊盜
      、車牌失竊資料個別查詢報表─查詢車牌認可資料在卷可按。
（二）被告騎乘之車牌ＦＸＸ─九二七之機車實際上一直均由被告使用，而名義係登
      記於被告之夫甲○○名下，嗣於八十九年五月十七日與被告之夫簽訂離婚協議
      書，同意將車牌ＦＸＸ─九二七之機車過戶於被告之名下，惟因未辦理過戶，
      被告騎乘機車交通違規之罰鍰，因機車為被告之夫甲○○之名義，被告並未代
      繳交通違規罰鍰，甲○○遂於九十年九月九月二十八日之前一週通知被告欲報
      廢機車，並拔取車牌，於九十年九月二十八日持身分證及行車執照前往辦理報
      廢車輛等情，業據證人甲○○於偵查時證述明確（參見偵查卷第三十六頁、第
      四十三頁背面、第四十四頁），並有離婚協議書一紙在卷可按。參以被告於偵
      查時自承ＦＸＸ─九二七之機車，均由被告自行使用中，除被告之外，其他人
      並無鑰匙，被告並知悉經警查獲之車牌與協議書所載之車牌不同（參見偵查卷
      第三十二頁背面），足見被告係實際使用該機車之人，而證人甲○○拔取車牌
      並報廢車牌後，該車輛將因無車牌而無法騎乘，因此，被告顯然具有竊取車牌
      之動機。
（三）再經檢察官函請法務部調查局就被告及其夫甲○○測謊鑑定結果，被告稱：未
      竊取繫案之機車大牌，被告有情緒波動反應，研判有說謊，甲○○則無說謊之
      情，亦有該局八十九年十二月十一日（八九）陸（三）字第八九○九四七三七
      號鑑定通知書附卷可參。
（四）又被告先於警訊時供述自八十九年九月甲○○將車輛交付被告使用云云，嗣於
      偵查時又改稱：自九十年十月十三日才開始使用本件機車云云，惟依據被告提
      出之協議書係記載ＦＸＸ─九二七之機車實際均由被告使用中等情（參見偵查
      卷第五頁、第三十二頁背面、第三十八頁），再參酌證人甲○○證述「當時就
      是紀女騎走，一直都是她在使用」等語，被告多次供述收受使用本件機車之時
      間均不相符，顯有隱匿實情。被告所辯顯係卸責之詞，不足採信，事證明確，
      被告犯行堪予認定。
二、核被告乙○○所為，係犯刑法第三百二十條第一項之竊盜罪。爰審酌被告犯罪之
    動機、目的、所用手段、及犯罪後否認犯行，犯罪所得不多等一切情狀，量處如
    主文所示之刑，並諭知易科罰金之折算標準。又被告行為後，刑法第四十一條已
    於九十年一月十日修正公布施行，並於同年月十二日生效，其得易科罰金之罪已
    變更放寬為犯最重本刑為五年以下有期徒刑以下之刑之罪，比較新舊法結果，對
    被告並無不利之影響，依刑法第二條第一項前段之規定，應適用裁判時之法律，
    爰依裁判時之修正後刑法第四十一條第一項前段規定諭知其易科罰金之折算標準
    ，資以懲儆。
據上論斷，應依刑事訴訟法第二百九十九條一條第一項前段，刑法第二條第一項前段
、第三百二十條第一項、修正後刑法第四十一條第一項前段，罰金罰鍰提高標準條例
第一條前段、第二條，判決如主文。
本案經檢察官伍逸康到庭執行職務
中      華      民      國    九十一    年      四      月      三      日
                                      臺灣板橋地方法院刑事第六庭
                                          法  官  徐玉玲
右正本證明與原本無異。
如不服本判決應於送達後十日內向本院提出上訴狀。
                                          書記官  陳映孜
中      華      民      國    九十一    年      四      月      三      日
附錄本案所犯法條全文
中華民國刑法第三百二十條
(普通竊盜罪、竊佔罪)
意圖為自己或第三人不法之所有，而竊取他人之動產者，為竊盜罪，處五
年以下有期徒刑、拘役或五百元以下罰金。
意圖為自己或第三人不法之利益，而竊佔他人之不動產者，依前項之規定
處斷。
前二項之未遂犯罰之。
